【裁判字號】    89,交訴,68
【裁判日期】    890816
【裁判案由】    過失致死等
【裁判全文】
臺灣彰化地方法院刑事判決                          八十九年度交訴字第六八號
    公  訴  人  臺灣彰化地方法院檢察署檢察官
    被      告  乙○○
右列被告因業務過失致死等案件，經檢察官提起公訴 (八十九年度偵字第一二０九號
、第一九二八號)，本院判決如左：
    主  文
乙○○從事業務之人，因業務上之過失致人於死，處有期徒刑壹年捌月，緩刑伍年。
    事  實
一、乙○○係川展交通公司之聯結車司機，為從事駕駛業務之人，於民國八十八年十
    一月四日上午十時三十分許，駕駛車號ＲＸ─九０六號營業用聯結車，沿彰化縣
    溪湖鎮○○路，自北向南方向行駛，途經彰化縣溪湖鎮○○路與東環路交岔路口
    時，應注意行車速度，在市區道路，時速不得超過四十公里，又汽車行駛至交叉
    路口，其行進、轉彎，應遵守燈光號誌，及汽車行駛時，駕駛人應注意車前狀況
    ，隨時採取必要之安全措施，而依當時情形，又無不能注意之情事，竟疏於注意
    ，未遵守當時號誌之指示，以時速五十多公里之速度行駛並闖越紅燈，遂於通過
    上開交岔路口時，撞及由黃章源所騎乘並搭載黃陳玉貌，沿彰化縣溪湖鎮○○路
    ，由西往東方向行駛之車號ＪＳＨ─六二九號機車，致黃章源、黃陳玉貌人車倒
    地，黃章源因受有肢體多發性外傷引發多容積性休克而送醫不治死亡。乙○○則
    於肇事後警員甲○○到場處理時自首，主動告知其係肇事者，而主動接受裁判。
二、案經黃陳玉貌訴由及臺灣彰化地方法院檢察署檢察官據報相驗後自動檢舉偵查起
    訴。
    理  由
一、訊據被告乙○○雖坦承右揭時、地駕車肇事，然矢口否認過失，辯稱伊車過了停
    止線後，燈號始變為黃燈，伊即快速通過云云。惟查被告於警訊中自承其肇事當
    時時速為五十至六十公里，且肇事當時之路面係乾燥之瀝青路面，及被告所駛之
    該聯結車於該地留有長達十七點五公尺之剎車痕，此於道路交通調查事故表記載
    明確，參照一般公路汽車剎車距離、行車速度對照表，被告當時之車速當在時速
    五十五公里至六十公里之間；又被告闖越紅燈之事實，除據告訴人黃陳玉貌指訴
    甚詳外，復經目擊證人莊乾文、呂佳禎於警訊、偵查中結證屬實，又有道路交通
    事故調查報告表一紙、照片十八張及診斷證明書一紙附卷可稽，另本件車禍被害
    人黃章源因此受傷死亡，亦經臺灣彰化地方法院檢察署檢察官督同檢驗員相驗屬
    實，製有相驗筆錄、相驗屍體證明書、驗斷書在卷可憑。按行車速度，在市區道
    路，時速不得超過四十公里，又汽車行駛至交叉路口，其行進、轉彎，應遵守燈
    光號誌，及汽車行駛時，駕駛人應注意車前狀況，隨時採取必要之安全措施，道
    路交通安全規則第九十三條第一項第一款、第一百零二條第一款及第九十四條第
    三項各定有明文，被告駕車自應注意上述道路交通安全規定。又依附卷之道路交
    通事故調查報告表所載，本件肇事時、地之天候、路況皆良好，則肇事當時，被
    告亦無不能注意之情事，其竟疏未注意，未遵守當時號誌之指示，以時速五十多
    公里之速度行駛，於通過上開交岔路口時肇事，可證被告之駕車失當行為，顯有
    過失。再如上開臺灣彰化地方法院檢察署檢察官相驗所見，被害人黃章源確因本
    件車禍，引起低容積性休克致死，與被告之過失行為具有相當因果關係，是被告
    犯行已堪認定。
二、按被告係川展交通公司之聯結車司機，為從事駕駛業務之人，核其所為，係犯刑
    法第二百七十六條第二項業務過失致死罪。又被告於犯罪後，即於該管公務員發
   覺前，向到場處理之彰化縣警察局溪湖分局溪湖派出所警員甲○○自首，業據證
    人甲○○到庭證述屬實，應依刑法第六十二條前段規定減輕其刑。爰審酌被告犯
    罪所生之危害、並無前科素行良好及已與被害人家屬達成和解，有彰化縣鹿港鎮
    調解委員會調解書影本一紙在卷足憑，犯罪後之態度良好等一切情狀，量處如主
    文所示之刑。查被告前未曾受有期徒刑以上刑之宣告，此有臺灣彰化地方法院檢
    察署刑案資料查註紀錄表一紙、臺灣高等法院被告全國前案紀錄表在卷可稽，其
    經此教訓，應知警惕而無再犯之虞，所宣告之刑，認以暫不執行為適當，併予宣
    告緩刑五年，以勵自新。
三、公訴意旨另以: 告訴人黃陳玉貌因於事故時，乘坐黃章源所騎乘之上揭機車後座
    ，同因該事故受有頭部外傷、左腳大拇指骨折、右手骨折等傷害，因認被告涉有
    刑法第二百八十四條第二項之業務過失傷害罪嫌。
四、按告訴乃論之罪，告訴人於第一審辯論終結前得撤回其告訴，又告訴經撤回者，
    法院應諭知不受理之判決，刑事訴訟法第二百三十八條第一項、第三百零三條第
    三款定有明文。查前開過失傷害罪名依同法第二百八十七條前段之規定，須告訴
    乃論，茲據告訴人黃陳玉貌於本院審理中以書狀撤回告訴，有聲請撤回告訴狀乙
    分可考，惟此部分公訴人認與前揭判刑部分有想像競合關係，屬裁判上一罪，爰
    不另為諭知不受理之判決。
據上論斷，應依刑事訴訟法第二百九十九條第一項前段、第三百零三條第三款、第三
百零七條，刑法第二百七十六條第二項、第六十二條前段，罰金罰鍰提高標準條例第
一條前段，判決如主文。
本案經檢察官廖淑華到庭執行職務。
中    華    民    國    八十九    年      八      月        十六        日
                                臺灣彰化地方法院刑事第一庭
                                    法      官  吳俊螢
右正本證明與原本無異。
如不服本判決，應於送達後十日內向本院提出上訴狀(須附繕本)。
告訴人或被害人對於判決如有不服具備理由請求檢察官上訴者，其上訴期間之計算係
以檢察官收受判決正本之日期為準。
                                    法院書記官  莊素美
中    華    民    國    八十九    年      八      月        十七        日
刑法第二百七十六條
因過失致人於死者，處二年以下有期徒刑、拘役或二千元以下罰金。
從事業務之人，因業務上之過失犯前項之罪者，處五年以下有期徒刑或拘役，得併科
三千元以下罰金。


司法院資訊處製作；財團法人民間司法改革基金會備份。
